【裁判字號】    95,交聲,918
【裁判日期】    951030
【裁判案由】    聲明異議
【裁判全文】
臺灣臺南地方法院交通事件裁定         95年度交聲字第918號
移送機關    交通部公路總局嘉義區監理所麻豆監理站
異議人即    甲○○
受處分人
上列受處分人因違反道路交通管理處罰條例案件，對於交通部公
路總局嘉義區監理所麻豆監理站民國九十五年九月十五日所為之
裁決處分（處分案號：麻監裁罰字第裁75-M00000000號）聲明異
議，本院裁定如下：
    主  文
異議駁回。
    理  由
一、原處分意旨略以：異議人即受處分人甲○○（下稱異議人）
    經臺南縣警察局新營分局逕行舉發於民國九十五年七月二十
    日十四時三十五分許，駕駛姜秋因所有之車牌號碼H五R-三
    八六號普通重型機車，行經新營市臺十九甲線與南七十線路
    口（北往南方向），因闖紅燈之違規行為經警掣單舉發，原
    處分機關即交通部公路總局嘉義區監理所麻豆監理站復以違
    規事實屬實，依照道路交通管理處罰條例（下稱處罰條例）
    第五十三條第一項、第八十五條第一項之規定，裁處異議人
    罰鍰新臺幣（下同）一千八百元，並依處罰條例第六十三條
    第一項記違規點數三點等語。
二、本件異議意旨略以：異議人於前開時地騎乘機車返家時，並
    未看到指示燈為紅綠燈，僅見及兩座閃黃燈，且未有異議人
    闖紅燈之照片為證，為此聲明異議等語。
三、按汽車駕駛人，行經有燈光號誌管制之交岔路口闖紅燈者，
    處新臺幣一千八百元以上五千四百元以下之罰鍰；又關於道
    路交通管理處罰條例之處罰，受舉發違反道路交通管理事件
    之受處罰人，認為受舉發之違規行為應歸責他人者，應於舉
    發違反道路交通管理事件通知單應到案日期前，檢附相關證
    據及應歸責人相關證明文件，向處罰機關告知應歸責人，處
    罰機關應即另行通知應歸責人到案依法處理。逾期未依規定
    辦理者，仍依本條例各該違反條款規定處罰，道路交通管理
    處罰條例第五十三條第一項、第八十五條第一項分別定有明
    文。
四、經查：
（一）本件異議人「行經有燈光號誌管制之交岔路口闖紅燈」之
      違規行為，於九十五年七月二十日經臺南縣警察局員警逕
      行舉發，有該局南縣警交字第M00000000號舉發
      違反道路交通管理事件通知單在卷供參。
（二）新營市臺十九甲線與南七十線路口交通號誌為二時相時制
      ，第一時相車流方向為臺十九甲線全開，第二時相車流方
      向為南七十線全開，九十五年七月二十日前後一週內並無
      通報上開路口號誌有故障情形，該號誌運作正常，有臺南
      縣政府九十五年十月三日府工交字第０九五０二０七八七
      七號函附卷可稽，是異議人辯稱於上揭時、地未看到紅燈
      號誌云云，顯無可採。再者，異議人於上揭時、地闖紅燈
      經警攔車未停，執勤員警為顧及駕駛人安全而未強行攔檢
      ，並明確記下該車號、廠牌、顏色（H五R-三八六、三陽
      牌、黑色）並配合路口監視器監錄影像，予以舉發違規行
      為等情，亦有台南縣警察局新營分局九十五年八月二十四
      日南縣營警五字第０九五００一三０九二號函一紙及監視
      器監錄翻拍照片二紙在卷可稽，足認異議人確有於上揭時
      、地闖紅燈之違規行為甚明。
（三）綜上，異議人於上開時、地，駕駛前開重機車，行經有燈
      光號誌管制之交岔路口，有闖紅燈之違規事實，既可認定
      ，則原處分機關據此並引用處罰條例第五十三條第一項、
      八十五條第一項之規定，裁處異議人罰鍰新台幣一千八百
      元，並依同法第六十三條第一項記違規點數三點，於法即
      無不當，本件異議無理由，應予駁回。
五、據上論結，應依道路交通管理處罰條例第八十七條第二項、
    道路交通案件處理辦法第十九條，裁定如主文。
中    華    民    國    95    年    10    月    30    日
                  交通法庭法  官  鍾邦久
以上正本證明與原本無異。
如不服本裁定應於送達後5日內向本院提出抗告狀（應附繕本）
。
                          書記官  陳慧玲
中    華    民    國    95    年    10    月    30    日


司法院資訊處製作；財團法人民間司法改革基金會備份。
